【裁判字號】    89,易,2160
【裁判日期】    890731
【裁判案由】    就業服務法
【裁判全文】
台灣板橋地方法院刑事判決                      八十九年度易字第二一六○號
    公  訴  人  台灣板橋地方法院檢察署檢察官
    被      告  甲○○
右列被告因違反就業服務法案件，經檢察官提起公訴（八十九年度偵字第五七四一號
），本院判決如左：
      主      文
甲○○違反雇主不得聘僱未經許可之外國人之規定，其聘僱人數為一人，科罰金新臺
幣貳萬元，如易服勞役以銀元參佰元即新臺幣玖佰元折算壹日。
      事      實
一、甲○○曾有懲治盜匪條例案件前科（未構成累犯），其明知雇主不得聘僱未經許
    可之外國人工作，竟於民國（下同）八十九年一月三十日上午九時許，未向主管
    機關申請許可，即以每日日薪新台幣（下同）八百元之代價，聘僱來台就學之緬
    甸籍外國人KYAUK. CHI. NYING（中文姓名：趙其能），在其所承作位於台北縣
    新店市○○路十二號一樓之上河圖建築工地擔任安裝大理石之工作。嗣於同日下
    午四時許，為警在上址工地當場查獲KYAUK. CHI. NYING適在工作，而循線查獲
    甲○○違反就業服務法之上情。
二、案經台北縣警察局中和分局報請台灣板橋地方法院檢察署檢察官偵查起訴。
      理      由
一、被告甲○○經傳喚未到庭，而其於偵查中固矢口否認有何違反就業服務法之犯行
    ，辯稱：KYAUK. CHI. NYING為其親侄，經警查獲時其係要伊來工地，要載伊去
    內湖，但因其工作很忙，還沒下班，警方就查獲，伊未受其聘僱，其僅曾囑伊代
    為購買飲料云云。惟查，右揭事實，業據被告於警訊時即坦承不諱（見偵查卷第
    第六頁），核與證人即該緬甸籍勞工KYAUK. CHI. NYING於警訊時所述伊受僱之
    情節相符，並經證人即當場查獲之台北縣警察局中和分局國光派出所警員吳信懿
    於本院調查時到庭證述彼查獲時該緬甸籍外勞確有在該工地工作，被告並稱該外
    勞為其親戚，係因學校放假為繳學雜費而前去打零工，每日工資八百元等情明確
    ；而該緬甸籍外國人KYAUK. CHI. NYING於八十八年八月二十七日，以來台就學
    為由入境居留乙節，復有外僑入境資料等件附於偵查卷足憑，是本件事證已臻明
    確，被告之犯行洵堪認定。
二、按僱主不得聘僱未經許可之外國人，乃就業服務法第五十三條第一款所明定，被
    告違反上述規定，而聘僱之人數為一人，應依同法第五十八條第一項前段之規定
    處斷。爰審酌被告之品行暨犯罪之動機、目的、手段、僱用外勞之期間與所為破
    壞吾國就業巿場秩序等及其他一切情狀，量處如主文所示之刑，並諭知易服勞役
    之折算標準，用示懲儆。
三、被告經合法傳喚無正當理由不到庭，本院認其所犯之罪係應科罰金之案件，爰不
    待其陳述逕行判決。
據上論斷，應依刑事訴訟法第二百九十九條第一項前段、第三百零六條，就業服務法
第五十八條第一項前段、第五十三條第一款，刑法第十一條前段、第四十二條第二項
，罰金罰鍰提高標準條例第二條，現行法規所定貨幣單位折算新台幣條例第二條，判
決如主文。
本案經檢察官伍逸康到庭執行職務。
中      華      民      國      八十九     年     七     月    三十一   日
                                      臺灣板橋地方法院刑事第一庭
                                          法  官  邱 靜 琪
右正本證明與原本無異
如不服本判決，應於送達後十日內向本院提出上訴狀
                                          書記官  劉 日 賓
中      華      民      國      八十九     年     八     月      一     日
附論本案論罪科刑法條全文：
就業服務法第五十三條第一款：
雇主不得有左列行為：
一、聘僱或留用未經許可或許可失效之外國人。
二、以本人名義聘僱外國人為他人工作。
三、未經許可聘僱或留用他人所申請聘僱之外國人。
四、指派所聘僱之外國人從事申請許可以外之工作。
就業服務法第五十八條：
違反第五十三條第一款、第二款或第三款規定，其聘僱或留用之人數為一人者，處六
月以下有期徒刑、拘役或科或併科新台幣九萬元以下罰金；其聘僱或留用人數為二人
以上者，處三年以下有期徒刑、拘役或科或併科新台幣三十萬元以下罰金。
法人之代表人、法人或自然人之代理人、受雇人或其他從業人員，因執行業務犯前項
之罪者，除處罰其行為人外，對該法人或自然人亦科以前項之罰金。


司法院資訊處製作；財團法人民間司法改革基金會備份。
